臺灣屏東地方法院刑事判決　　　　　　　　　　　　　九十三年度易字第二號
　　公　訴　人　臺灣屏東地方法院檢察署檢察官
　　被　　　告　甲○○
右列被告因違反毒品危害防制條例案件，經檢察官提起公訴（九十三年度毒偵緝字第
二九號），被告自白犯罪，本院裁定改以簡式審判程序審理，判決如左：
    主  文
甲○○連續施用第二級毒品，累犯，處有期徒刑陸月，如易科罰金，以參佰元折算壹
日。扣案吸食器貳組、玻璃球貳個、夾鏈袋壹個均沒收。
    事  實
一、甲○○前於民國八十六年間，因違反麻醉藥品管理條例案件，分別經本院及臺灣
    高等法院高雄分院以八十六年度訴字第二七０號及八十六年度上訴字第一九七二
    號判處有期徒刑六月及三年四月確定，定應執行刑為三年十月，於九十年十月二
    十九日執行完畢；又於八十七年間，因施用毒品案件，經本院裁定送觀察、勒戒
    後，認無繼續施用毒品傾向，由臺灣屏東地方法院檢察署檢察官以八十七年度偵
    字第五九八七號為不起訴處分確定。詎甲○○仍無法戒除毒癮，復基於施用第二
    級毒品安非他命之概括犯意，自九十二年三月間某日起，至九十二年十二月二十
    四日十七時許止，連續在其位於屏東縣新埤鄉○○村○○路二六號家中，施用第
    二級毒品安非他命多次。嗣為警於九十二年九月二十三日九時十分許，在上址查
    獲，並扣得其供施用安非他命用之吸食器一組、玻璃球二個；又於九十二年十二
    月二十七日一時三十分許，為警在屏東縣新埤鄉○○村○○路「萬安加油站」前
    查獲，並扣得其供施用安非他命用之吸食器一組及夾鏈袋一個。
二、案經屏東縣警察局潮州分局移送臺灣屏東地方法院檢察署檢察官偵查起訴。
    理  由
一、本件被告甲○○所犯係死刑、無期徒刑、最輕本刑為三年以上有期徒刑以外之罪
    ，其於準備程序中就被訴事實為有罪之陳述，經法官告知簡式審判程序之旨，並
    聽取公訴人、被告之意見後，本院認為適宜進行簡式審判程序，故本件適用簡式
    審判程序審理，合先敘明。
二、右述事實，業據被告甲○○於本院審理時坦承不諱，且被告經警於九十二年九月
    二十三日及同年十二月二十七日，二次採集尿液送驗結果，發現均呈甲基安非他
    命陽性反應，有長榮大學確認報告二紙附卷可稽，此為鑑定機關本於專業知識及
    科學儀器所為之鑑定，自可憑信，被告之自白應與事實相符，其確有連續施用第
    二級毒品安非他命之犯行無疑。再查被告前於八十七年間，因施用毒品案件，經
    本院裁定送觀察、勒戒後，認無繼續施用毒品傾向，由臺灣屏東地方法院檢察署
    檢察官以八十七年度偵字第五九八七號為不起訴處分確定（一犯）之事實，有臺
    灣屏東地方法院檢察署刑案資料查註紀錄表、臺灣高等法院被告全國前案紀錄表
    各一份，及上開不起訴處分書一紙存卷供參，其於五年內再次犯毒品危害防制條
    例之罪，事證明確，其犯行堪以認定。
三、查被告甲○○行為後，毒品危害防制條例部分條文業於九十二年七月九日經總統
    修正公布，並自公布後六個月即九十三年一月九日起施行，惟毒品危害防制條例
    此次修正，對於同條例第十條關於施用第二級毒品之犯罪構成要件及刑罰規定均
    未予修正，故無比較新舊法問題；且被告前因施用毒品案件，經觀察勒戒，五年
    內再次犯施用毒品罪，無論依修正前或修正後之毒品危害防制條例第二十三條第
    二項之規定，均屬應依法論罪科刑之行為；而本件依修正後同條例第三十五條第
    一項第三款規定，即應適用修正後規定處理。是核被告甲○○所為，係犯毒品危
    害防制條例第十條第二項之施用第二級毒品罪。被告施用第二級毒品前持有安非
    他命之低度行為，應為施用之高度行為所吸收，不另論罪。被告先後多次施用安
    非他命之行為，時間緊接，所犯罪名相同，顯係出於概括之犯意為之，為連續犯
    ，應依刑法第五十六條之規定以一罪論，並加重其刑。又被告前於民國八十六年
    間，因違反麻醉藥品管理條例案件，分別經本院及臺灣高等法院高雄分院以八十
    六年度訴字第二七０號及八十六年度上訴字第一九七二號判處有期徒刑六月及三
    年四月確定，定應執行刑為三年十月，於九十年十月二十九日執行完畢，有臺灣
    屏東地方法院檢察署刑案資料查註紀錄表一紙在卷可按，其受有期徒刑執行完畢
    後，五年之內再犯有期徒刑以上刑之本罪，為累犯，應依法加重其刑，並遞加重
    之。爰審酌被告歷經觀察、勒戒程序，猶無法戒絕毒癮，仍再度施用毒品，顯見
    其意志不堅，無悔改之決心，有違政府制定毒品危害防制條例之立法美意，本不
    宜寬貸，惟念其所為係閥害自己身心之行為，尚未害及他人，且犯後坦承犯行，
    態度良好等一切情狀，量處如主文所示之刑，並諭知易科罰金之折算標準，以資
    懲儆。扣案之吸食器二組、玻璃球二個及夾鏈袋一個，均為被告所有供施用毒品
    所用之物，業據被告於偵訊時供明在卷，爰依刑法第三十八條第一項第二款之規
    定併予宣告沒收。
據上論斷，應依刑事訴訟法第二百九十九條第一項前段、第二百七十三條之一第一項
，毒品危害防制條例第十條第二項，刑法第十一條前段、第五十六條、第四十七條、
第三十八條第一項第二款，判決如主文。
本案經檢察官蔡榮龍到庭執行職務。
中      華      民      國    九十三    年      六      月     十五     日
                                      臺灣屏東地方法院刑事第四庭
                                          法  官  陳姵君
右正本證明與原本無異。
如不服本判決應於收受本判決送達後十日內向本院提出上訴書狀，其未敘述上訴理由
者，並得於提起上訴後十日內向本院補提理由書狀（均須按他造當事人之人數附繕本
 ）「切勿逕送上級法院」
                                          書記官  許倬維
中      華      民      國    九十三    年      六      月     十五     日
附錄論罪法條：
毒品危害防制條例第十條第二項
施用第二級毒品者，處三年以下有期徒刑。
